【裁判字號】    99,訴,1301
【裁判日期】    990622
【裁判案由】    毒品危害防制條例
【裁判全文】
臺灣臺中地方法院刑事判決              99年度訴字第1301號
公  訴  人  臺灣臺中地方法院檢察署檢察官
被      告  甲○○
上列被告因違反毒品危害防制條例案件，經檢察官提起公訴（99
年度撤緩偵字第211號），茲被告於準備程序中就被訴事實為有
罪之陳述，受命法官於聽取當事人之意見後，由本院合議庭裁定
由受命法官獨任進行簡式審判程序，判決如下：
    主    文
甲○○施用第一級毒品，累犯，處有期徒刑柒月。扣案之第一級
毒品海洛因陸包（合計驗餘淨重零點柒肆公克）沒收銷燬之、注
射針筒支均沒收。
    犯罪事實及理由
一、犯罪事實：
    甲○○前因施用毒品案件，經本院裁定送戒治處所執行強制
    戒治，於民國89年5月23日停止戒治付保護管束，復經本院
    撤銷保護管束令入戒治處所接續執行前開強制戒治，於90年
    10月16日強制戒治期滿執行完畢，其所犯施用第一級毒品犯
    行並經本院判處有期徒刑10月確定。又於強制戒治完畢後5
    年內，復因違反毒品危害防制條例案件，經本院判處應執行
    有期徒刑1年9月確定，經送監接續執行上開刑期，於92年8
    月6日因縮短刑期假釋付保護管束出監。嗣後又於93年間，
    因犯施用毒品案件經本院判處有期徒刑8月確定，上開假釋
    亦遭撤銷而仍須接續執行殘刑6月又12日，經送監接續執行
    ，於94年5月13日縮刑期滿執行完畢；復於95年間，因施用
    毒品案件，經本院以95年度訴字第3254號判決判處有期徒刑
    1年2月確定，再於96年間，因施用毒品案件，經本院以96年
    度訴字第1004號判決判處有期徒刑1年4月確定，復因中華民
    國96年罪犯減刑條例於96年7月16日正式施行，遂經本院各
    減刑為有期徒刑7月、8月確定。嗣再因竊盜案件，經本院以
    96年度易字第4115號判決判處有期徒刑4月確定；上開執行
    刑有期徒刑8月及4月之2罪經本院裁定應執行有期徒刑10月
    確定後，與前開執行刑有期徒刑7月接續執行，於97年7月18
    日因縮刑期滿而執行完畢。詎其仍不知悔改，明知海洛因業
    經公告為毒品危害防制條例第2條第2項第1款所列管之第1級
    毒品，不得非法持有、施用，於前揭強制戒治執行完畢釋放
    後5年內，於93年、95年及96年間分別再犯施用毒品案件，
    經法院判處罪刑確定後，復基於施用第一級毒品海洛因之犯
    意，於98年1月23日上午8時30分許，在其位於臺中縣烏日鄉
    ○○村○○路3段635號住處旁，以將海洛因摻水置入注射針
    筒後再注入體內之方式，施用海洛因1次。嗣於同日17時30
    分許，經員警持本院核發之搜索票前往其上址住處搜索，當
    場扣得其所有之第一級毒品海洛因6包（合計驗餘淨重0.74
    公克）及其供施用第一級毒品海洛因使用之注射針筒3支；
    其為警查獲後，經警採其尿液送驗結果，確呈嗎啡陽性反應
    。
二、證據名稱：
（一）被告甲○○於警詢、偵查中之自白及於本院準備程序及審
      理時為認罪之陳述。
（二）中山醫學大學附設醫院檢驗科藥物檢測中心出具之尿液檢
      驗報告及法務部調查局濫用藥物實驗室98年2月19日調科
      壹字第09823005380號鑑定書各1紙。
（三）扣案被告所有第一級毒品海洛因6包（合計驗餘淨重0.74
      公克）及其供施用第一級毒品海洛因使用之注射針筒3支
      。
（四）臺灣高等法院被告前案紀錄表及臺灣臺中地方法院檢察署
      刑案資料查註紀錄表各1份。
三、被告曾於95年間，因施用毒品案件，經本院以95年度訴字第
    3254號判決判處有期徒刑1年2月確定，再於96年間，因施用
    毒品案件，經本院以96年度訴字第1004號判決判處有期徒刑
    1年4月確定，復因中華民國96年罪犯減刑條例於96年7月16
    日正式施行，遂經本院各減刑為有期徒刑7月、8月確定。嗣
    再因竊盜案件，經本院以96年度易字第4115號判決判處有期
    徒刑4月確定；上開執行刑有期徒刑8月及4月之2罪經本院裁
    定應執行有期徒刑10月確定後，與前開執行刑有期徒刑7月
    接續執行，於97年7月18日因縮刑期滿而執行完畢等情，有
    被告之臺灣高等法院被告前案紀錄表及臺灣臺中地方法院檢
    察署刑案資料查註紀錄表各1份在卷足參，茲被告於5年以內
    再故意犯本件有期徒刑以上之施用第一級毒品罪，為累犯，
    應依刑法第47條第1項規定加重其刑。
四、扣案之毒品海洛因6包（合計驗餘淨重0.74公克）為毒品危
    害防制條例第2條第2項第1款規定之第一級毒品，不論屬於
    犯人與否，應依毒品危害防制條例第18條第1項前段規定沒
    收銷燬之；另扣案之注射針筒3支，均係被告所有供施用第
    一級毒品海洛因所用之物，業經被告供明在卷，亦均應依刑
    法第38條第1項第2款之規定宣告沒收。
五、依刑事訴訟法第273條之1第1項、第299條第1項前段、第310
    條之2、第454條第1項，毒品危害防制條例第10條第1項、第
    18條第1項前段、第23條第2項，刑法第11條、第47條第1項
    、第38條第1項第2款，判決如主文。
六、如不服本判決，得於判決書送達之日起10日內，以書狀敘述
    理由，向本院提出上訴（須附繕本）。
中    華    民    國    99    年    6     月    22    日
                  刑事第十四庭  法  官  許月馨
以上正本證明與原本無異。
如不服本判決應於收受送達後10日內向本院提出上訴書狀，並應
敘述具體理由；其未敘述上訴理由者，應於上訴期間屆滿後20日
內向本院補提理由書（均須按他造當事人之人數附繕本）「切勿
逕送上級法院」。
                                書記官  鄭淑英
中    華    民    國    99    年    6     月    22    日
附錄論罪科刑法條
毒品危害防制條例第10條第1項：
施用第一級毒品者，處六月以上五年以下有期徒刑。

司法院資訊處製作；財團法人民間司法改革基金會備份。
